臺灣高等法院高雄分院刑事判決　　　　　　　　　　　九十年度上訴字第四二號
　　上　訴　人
　　即　被　告　甲○○
　　指　　　定
　　義務辯護人　萬維堯
右上訴人因違反槍砲彈藥刀械管制條例等案件，不服臺灣高雄地方法院八十九年度重
訴字第六號中華民國九十年一月十九日第一審判決（起訴案號：臺灣高雄地方法院檢
察署八十八年度偵字第二三六九五號），提起上訴，本院判決如左：
    主  文
原判決關於未經許可持有制式口徑伍點伍陸ｍｍ步槍子彈、未經許可持有可發射子彈
具有殺傷力之玩具空氣長槍、未經許可製造爆裂物、重利及其執行刑部分均撤銷。
甲○○未經許可，持有子彈，處有期徒刑肆月，併科罰金新臺幣伍萬元，罰金如易服
勞役，以新臺幣玖佰元即銀元參佰元折算壹日；扣案制式口徑伍點伍陸ｍｍ步槍子彈
壹顆沒收。又未經許可，製造爆裂物，處有期徒刑捌年陸月，併科罰金新台幣伍拾萬
元，罰金如易服勞役，以罰金總額與陸個月之日數比例折算；褫奪公權陸年；扣案土
製爆裂物壹個、炸彈引線貳包、定時器個、水銀引爆開關陸個、黑色火藥壹瓶、Ｔ
ＮＴ火藥壹瓶，均沒收。又乘他人急迫貸以金錢，而取得與原本顯不相當之重利為常
業，處有期徒刑伍月。
被訴未經許可持有可發射子彈具有殺傷力之玩具空氣長槍部分，無罪。
其他上訴駁回。
甲○○上訴駁回部分，未經許可持有子彈罪所處有期徒刑壹年貳月，併科罰金參拾萬
元，罰金如易服勞役，以罰金總額與陸個月之日數比例折算，扣案制式口徑零點貳
吋子彈貳顆、制式口徑零點肆伍吋半自動手槍子彈伍顆、制式口徑玖ｍｍ半自動手槍
子彈貳顆、制式口徑零點貳貳半自動手槍子彈貳顆、制式拾貳ｇａｕｇｅ霰彈捌拾肆
顆均沒收，加重竊盜罪所處有期徒刑柒月，梅花扳手貳支沒收，與前開改判部分所處
罪刑應執行有期徒刑拾壹年，併科罰金新臺幣捌拾萬元，罰金如易服勞役，以罰金總
額與陸個月之日數比例折算之；褫奪公權陸年；扣案制式口徑伍點伍陸ｍｍ步槍子彈
壹顆、制式口徑零點貳吋子彈貳顆、制式口徑零點肆伍吋半自動手槍子彈伍顆、制
式口徑玖ｍｍ半自動手槍子彈貳顆、制式口徑零點貳貳半自動手槍子彈貳顆、制式拾
貳ｇａｕｇｅ霰彈捌拾肆顆、土製爆裂物壹個、炸彈引線貳包、定時器個、水銀引
爆開關陸個、黑色火藥壹瓶、ＴＮＴ火藥壹瓶、梅花扳手貳支，均沒收。
    事  實
一、甲○○於民國七十九年間某日，在新竹縣湖口第四營區服義務役時，在新竹縣鳳
    山靶場見他人遺失之具殺傷力制式口徑５．５６ｍｍ步槍子彈一顆，乃意圖為自
    己不法之所有，拾取供己收藏而侵占入己（此部分時效已完成，且未經檢察官起
    訴），而未經許可持有制式口徑５．５６ｍｍ步槍子彈一顆。
二、甲○○另基於持有子彈之概括犯意，於八十五年一月間，在高雄縣林園鄉中芸海
    邊，收受已故李居財所贈與之具有殺傷力制式口徑０．３２吋子彈二顆、制式口
    徑０．４５吋半自動手槍子彈五顆、制式口徑９ｍｍ半自動手槍子彈二顆、制式
    口徑０．２２半自動手槍子彈二顆以供收藏，而未經許可持有上開子彈十一顆（
    起訴書誤載共九顆）。又因參加射擊協會，於八十五年一月下旬，在高雄縣大寮
    靶場，購買具有殺傷力之制式１２ｇａｕｇｅ霰彈一批射擊後，尚餘霰彈八十四
    顆，竟未依規定繳回射擊協會，將之攜回住處收藏，而未經許可持有制式１２ｇ
    ａｕｇｅ霰彈八十四顆。
三、甲○○未經許可於八十七年十月五日（即八十七年中秋節）前數日，在高雄縣林
    園鄉○○村○○路四十九號住處，以直徑五．三公分、高十二公分、厚約０．四
    公分之硬紙筒為容器，內裝自爆竹拆解而得之黑色火藥約一百二十公克，兩端各
    塞入一團衛生紙，並各黏貼一直徑五．三公分之薄紙片封口，造成密閉之爆裂空
    間，而製造可利用投擲撞擊點火引爆之具破壞性與殺傷力之土製爆裂物一個。
四、甲○○基於意圖牟利而以之為常業之犯意，於八十七年六月間，在台灣新聞報刊
    登「各種小額信用貸款」廣告，並以0000000000號行動電話為聯絡工
    具，招攬社會上因急迫而需舉債濟急之不特定人見報後借錢，甲○○再至約定之
    高雄縣市各地，以每新台幣（下同）一萬元每十天利息一千元或二千元計算利息
    ，月息高達三十分或六十分，並預由本金扣除利息後交付借款方式，收取與原本
    顯不相當之重利，借款人則需質押身分證等證件及簽發本票，甲○○即以之為業
    恃以維生。八十七年六月五日及同年月二十八日，在高雄縣大寮鄉○○村○○路
    十九之六號韓惠卿住處，分別借予韓惠卿四萬元，實際交付七萬二千元，甲○○
    並每十日向韓惠卿收取利息八千元，直至八十七年七月二十九日。八十六、八十
    七年間，在詹淑華住處，借予詹淑華三萬元，實際交付二萬四千元。
五、甲○○意圖為自己不法之所有，於八十八年九月十九日上午某時，在高雄市小港
    區大林浦某停車場，持其所有客觀上具危險性足供兇器用之梅花扳手二支，竊取
    林明進所有ＸＭ─０四二一號自用小客車車牌二面，得手後，留供己用。
六、嗣於八十八年九月二十一日下午十一時許，在高雄縣林園鄉○○路、沿海路口為
    警查獲，復在其上開鳳芸路住處查扣制式口徑５．５６ｍｍ步槍子彈一顆、制式
    制式口徑０．４５吋半自動手槍子彈五顆、制式口徑９ｍｍ半自動手槍子彈二顆
    、制式口徑０．２２半自動手槍子彈二顆、制式１２ｇａｕｇｅ霰彈八十四顆、
    土製爆裂物一枚、ＸＭ─０四二一號車牌二面、制式口徑０．３２吋子彈二顆、
    預供製造爆裂物之黑色火藥一瓶、ＴＮＴ火藥一瓶炸彈引線二包、定時器三個、
    水銀引爆開關六個等物。
七、案經高雄縣警察局移送台灣高雄地方法院檢察署檢察官偵查起訴。
    理  由
甲、上訴駁回部分：
一、訊據上訴人即被告（下稱被告）甲○○坦承持有具有殺傷力制式口徑０．３２吋
    子彈二顆、制式口徑０．４５吋半自動手槍子彈五顆、制式口徑９ｍｍ半自動手
    槍子彈二顆、制式口徑０．２２半自動手槍子彈二顆、制式１２ｇａｕｇｅ霰彈
    八十四顆，及持梅花板手二支竊取被害人林明進所有車牌二面之情，惟辯稱梅花
    扳手僅長約十公分，兩端外型均為圓形，尚非兇器等語。經查（一）被告持有上
    開子彈之事實，迭據被告供承不諱（見警Ａ卷第十六頁、第十八頁反面、第二十
    一頁、原審一卷第三十三、五十二、一六二頁、原審二卷第二一五頁反面、第二
    一六、第二二六頁），並有上開子彈扣案可佐。又上開子彈均具殺傷力，亦有警
    政署刑事警察局八十八年十月二十七日刑鑑字第一一０六六二號、八十八年十月
    二日刑鑑字第一００二六四號鑑驗通知書二紙在卷可憑（見警Ａ卷第一四一頁、
    第一四五～一五０頁）。（二）梅花扳手係金屬製之堅硬器械，如持以攻擊人身
    ，客觀上亦足對人之生命、身體、安全構成威脅，顯為具有危險性之兇器，被告
    所辯非兇器一節，乃無可採。從而被告上開犯行，均堪以認定。
二、核被告持有具有殺傷力制式口徑０．３２吋子彈二顆、制式口徑０．４５吋半自
    動手槍子彈五顆、制式口徑９ｍｍ半自動手槍子彈二顆、制式口徑０．２２半自
    動手槍子彈二顆、制式１２ｇａｕｇｅ霰彈八十四顆，係犯槍砲彈藥刀械管制條
    例第十二條第四項未經許可持有子彈罪，其二次持有子彈之行為，時間緊接，所
    犯為構成要件相同之罪，顯係基於概括犯意而為，為連續犯，應論以一罪。又被
    告持客觀上具危險性足供兇器用之梅花扳手二支竊取車牌二面，係犯刑法第三百
    二十一條第一項第三款之攜帶兇器竊盜罪，公訴人認係犯同法第三百二十條第一
    項之罪，尚有未當，起訴法條應予變更。被告所犯上開各罪間，因犯意各別，犯
    罪構成要件不同，應分論併罰。
三、原審判決以被告此部分罪證明確，變更部分法條適用前開條文規定，並審酌被告
    持有子彈，對社會治安危害甚鉅，並對社會有潛在危險性，威脅他人生命、身體
    之安全，又竊取他人車牌造成被害人財產損失及不便，惟犯後坦承犯行，態度尚
    稱良好，且前未曾受有期徒刑以上刑之宣告，素行尚佳，此有台灣高雄地方法院
    被告全國前案記錄表、台灣高雄地方法院檢察署刑案資料查註紀錄表及台灣高等
    法院被告全國前案紀錄表在卷可按，及犯罪動機、手段、目的等一切情狀，分別
    就被告連續未經許可持有子彈部分，量處有期徒刑一年六月，併科罰金新臺幣三
    十萬元，並諭知罰金如易服勞役，以罰金總額與陸個月之日數比例折算，帶兇
    器竊盜部分，量處有期徒刑七月。再扣案制式口徑０．３２吋子彈二顆、制式口
    徑０．４５吋半自動手槍子彈五顆、制式口徑９ｍｍ半自動手槍子彈二顆、制式
    口徑０．２２半自動手槍子彈二顆、制式拾貳ｇａｕｇｅ霰彈八十四顆，均具殺
    傷力或破壞性，已如前述，為違禁物，應依法宣告沒收之，而梅花板手二支雖未
    扣案，惟並無證據顯示已滅失，依刑法第三十八條第一項第二款宣告沒收。認事
    用法均核無違誤，量刑亦屬相當。被告上訴否認梅花扳手為兇器，並指摘此部分
    量刑過重各節，為無理由，應予駁回。
乙、撤銷改判部分：
一、訊據被告甲○○坦承拾取他人遺失之制式口徑５．５６ｍｍ步槍子彈一顆，而未
    經許可持有子彈，及貸予他人金錢牟取重利，並將黑色火藥裝入硬紙筒中，兩端
    再以紙張粘貼等事實，惟辯稱：其係與案外人代號Ｈ八八二五（另妨害性自主案
    被害人）共同貸予他人金錢牟取重利，且其係為防潮才把黑色火藥放入硬紙筒，
    該紙筒並沒有爆破力，非爆裂物等語。經查：（一）被告拾取他人遺失之制式口
    徑５．５６ｍｍ步槍子彈一顆，而未經許可持有子彈之事實，已經被告於原審及
    本院供承在卷（見原審一卷第三十三頁、本院卷），且有上開子彈一顆扣案可佐
    。又扣案子彈具殺傷力，亦有警政署刑事警察局八十八年十月二十七日刑鑑字第
    一一０六六二號、八十八年十月二日刑鑑字第一００二六四號鑑驗通知書二紙在
    卷可憑（見警Ａ卷第一四一頁、第一四五～一五０頁）。至被告於警訊固曾供述
    上開子彈係竊取而來等語（見警Ａ卷第十七頁反面、第十八頁反面），另於原審
    審理中復曾供述子彈係侵占而來等語（見原審一卷第一六一頁反面、原審二卷第
    二一六頁），然被告供述既前後不一，復查無證據足資證明被告有竊盜或侵占犯
    行，再參諸被告被查獲時，係同時持有制式口徑５．５６ｍｍ步槍子彈一顆及已
    擊發制式口徑５．５６ｍｍ步槍彈殼加裝制式口徑５．５６ｍｍ步槍彈頭四顆，
    有扣押清單可按，而該已擊發制式口徑５．５６ｍｍ步槍彈殼加裝制式口徑５．
    ５６ｍｍ步槍彈頭四顆，均不具底火及火藥，不具殺傷力等情，亦有上開警政署
    刑事警察局鑑驗通知書二紙在卷可稽（見警Ａ卷第一四一頁、第一四五～一五０
    頁），衡情已擊發不具底火及火藥之制式口徑５．５６ｍｍ步槍子彈，於靶場應
    隨處可見，被告應無竊取或侵占之可能，是被告供述竊取或侵占制式口徑５．５
    ６ｍｍ步槍子彈一顆及已擊發制式口徑５．５６ｍｍ步槍彈殼加裝制式口徑５．
    ５６ｍｍ步槍彈頭四顆，與常情尚有未合，自以被告所供承自靶場拾取而來，與
    常情相符，較堪採信。（二）被告於右開時地貸予他人金錢牟取重利之事實，已
    迭據被告於警訊及原審供承不諱（見警Ａ卷第四十四頁、原審二卷第二二七頁）
    ，核與被害人韓惠卿、詹淑華之指述相符（見警Ａ卷第四十六頁、五十三頁、原
    審一卷第五十二頁），並有被告製作之紀錄二紙附卷可稽（見警Ａ卷第四十九、
    五０頁）。再被告於警訊已供述均以自己金錢出借，沒有他人投資等語明確（見
    警Ａ卷第四十四頁），且於偵查及原審審理中亦均未提及有他人共犯，而被告雖
    於本院辯稱Ｈ八八二五係共犯等語，但Ｈ八八二五於原審證述：「．．．然後他
    向我借二十萬一次，．．．他說他要錢作投資，借他一禮拜，之後我要找他，已
    找不到了．．．現二十萬也沒還我」等語（見原審一卷第一０四頁），而被告復
    未提出任何證據可供調查，被告所辯，即難採取。又被告明知社會上有因急迫而
    舉債濟急之情形，竟預定苛刻條件，再刊登廣告放款，招攬不特定人借款，且每
    一萬元每十天收取一千元或二千元利息，月息高達三十分或六十分，較之一般債
    務之利息，顯與原本不相當。另被告是否兼有其他營業及時間之長短，仍無礙被
    告以此為業。從而被告常業重利之犯行，堪以認定。（三）扣案裝有火藥之硬紙
    筒，係以直徑五．三公分、高十二公分、厚約０．四公分之硬紙筒為容器，內裝
    黑色火藥約一百二十公克後，兩端各塞入一團衛生紙，並各黏貼一直徑五．三公
    分之薄紙片封口，利用投擲後撞擊點火引爆，認係具破壞性與殺傷力之土製爆裂
    物，此有內政部警政署刑事警察局八十八年十月十三日刑偵五字第一００三一０
    號爆炸（裂）物鑑驗通知書在卷可稽（見警Ａ卷第一四三～一四四頁）。被告所
    辯無殺傷力，乃無可採。綜上所述，被告未經許可持有制式口徑５．５６ｍｍ步
    槍子彈一顆、常業重利及製造具有破壞性與殺傷力之土製爆裂物等犯行，事證明
    確。
二、核被告持有具殺傷力制式口徑５．５６ｍｍ步槍子彈一顆，係犯槍砲彈藥刀械管
    制條例第十二條第四項未經許可持有子彈罪。至被告意圖為自己不法之所有，拾
    取他人遺失之子彈一顆，本應犯刑法第三百三十七條侵占遺失物罪，然本罪自行
    為時迄今，已罹於追訴權時效，亦未經檢察官起訴，故不另論侵占遺失物罪。又
    被告製造具有殺傷力之土製爆裂物，係犯槍砲彈藥刀械管制條例七條第一項未經
    許可製造爆裂物罪，其製造後持有爆裂物之低度行為，應為製造之高度行為所吸
    收，不另論罪。再被告以重利為常業，所為係刑法第三百四十五條常業重利罪，
    公訴人就此部分犯行，認僅成立刑法第三百四十四條重利罪，惟二者之基本社會
    事實相同，就所犯常業重利罪部分，尚有未洽，起訴法條應予變更。被告所犯上
    開各罪間，因犯意各別，且犯罪構成要件不同，應分論併罰。
三、原審就此部分據以論罪科刑，固非無見，惟查（一）被告未經許可持有之制式口
    徑５．５６ｍｍ步槍子彈一顆，係被告拾取而來，原判決認係侵占而來，尚有未
    洽。（二）被告係以重利為常業，原判決認被告係犯刑法第三百四十四條重利罪
    ，有所未當。（三）被告所犯上開各罪間，因犯意各別，且犯罪構成要件不同，
    應分論併罰，惟原判決未予論述，尚嫌疏漏。（四）九十年十一月十四日修正前
    槍砲彈藥刀械管制條例第十九條第一項規定：「犯第七條之罪，經判處有期徒刑
    者，應於刑之執行完畢或赦免後，令入勞動場所，強制工作，其期間為三年。」
    然本法條業經於九十年十一月十四日修正刪除。按刑法第二條第二項規定，保安
    處分適用裁判時之法律，故原判決諭知被告應於刑之執行完畢或赦免後，令入勞
    動場所強制工作三年，於法即有未合。被告上訴意旨否認侵占制式口徑５．５６
    ｍｍ步槍子彈一顆之犯行，為有理由，另被告否認製造具有殺傷力之土製爆裂物
    ，及辯稱與案外人Ｈ八八二五共同貸予他人金錢牟取重利等語，雖無理由，但原
    判決此部分既有可議，自應由本院將之連同執刑部分予以撤銷改判。爰審酌被告
    持有子彈及製造土製爆裂物，對社會治安及他人生命、身體之安全危害甚鉅，又
    經營地下錢莊紊亂金融秩序，惟犯後坦承部分犯行，且前未曾受有期徒刑以上刑
    之宣告，已如前述等一切情狀，仍如原審分別就被告未經許可持有子彈部分，量
    處有期徒刑四月，併科罰金新臺幣伍萬元，並諭知罰金如易服勞役，以新台幣九
    百元即銀元三百元折算一日，未經許可製造爆裂物部分，量處有期徒刑八年六月
    ，併科罰金新台幣五十萬元，並諭知罰金如易服勞役，以罰金總額與六個月之日
    數比例折算之，常業重利部分，量處有期徒刑伍月，另依被告製造爆裂物之犯罪
    性質，認有宣告褫奪公權之必要，併依法宣告褫奪公權六年。再扣案制式口徑５
    ．５６ｍｍ步槍子彈一顆、土製爆裂物一個，均具殺傷力及破壞性，已如前述，
    為違禁物，應依法宣告沒收。扣案黑色火藥一瓶、ＴＮＴ火藥一瓶，均屬被告所
    有預供製造爆裂物之材料，已經被告在警卷陳明（見警Ａ卷第十五頁反面），扣
    案炸彈引線二包、定時器三個、水銀引爆開關六個，均屬可供製造爆裂物之材料
    ，此有內政部警政署刑事警察局爆炸（裂）物鑑驗通知書在卷可稽（見警Ａ卷第
    一四三～一四四頁），且被告於警訊亦供稱製造爆裂物之過程係將火藥、引信裝
    入硬紙管封閉，若要定時引爆，再加定時器等語（見警Ａ卷第十八頁），是扣案
    黑色火藥一瓶、ＴＮＴ火藥一瓶、炸彈引線二包、定時器三個、水銀引爆開關六
    個，均屬被告所有預供製造爆裂物之材料自明。至被告其後辯稱上開扣押物與製
    造爆裂物無關，係遭刑求始為如此供述，惟被告係於八十八年九月二十二日、同
    年月二十九日供述上開扣押物係供製造爆裂物用，而遲至八十九年四月十一日始
    具狀稱遭刑求，顯與常情不合，況被告復未提出相關事證以佐其說，所辯無非卸
    責之詞，不足採信。是扣案黑色火藥一瓶、ＴＮＴ火藥一瓶、炸彈引線二包、定
    時器三個、水銀引爆開關六個，均應依刑法第三十八條第一項第二款宣告沒收。
四、公訴意旨另以：被告不詳時間，在上開住處，以自備之電動砂輪機、鑽孔機等物
    ，製造可發射彈丸具有殺傷力之玩具空氣長槍一枝，係涉犯槍砲彈藥刀械管制條
    例第十一條第一項未經許可製造其他可發射金屬具有殺傷力之玩具空氣長槍罪嫌
    。公訴人認被告涉犯上開罪嫌，係以扣有可發射彈丸具有殺傷力之玩具空氣長槍
    一枝可佐，且扣案空氣長槍一枝經送內政部警政署刑事警察局鑑定結果，認係玩
    具空氣長槍，以小型二氧化碳鋼瓶內氣體為發射動力，機械性能良好，可發射直
    徑約６ｍｍ之彈丸，經實際試射，其單位面積動能達四十六焦耳／平方公分，且
    依槍彈測試紀錄表所示，實射時之彈丸單位面積動能達二十焦耳／平方公分即足
    以穿入人體皮肉層，達二十四焦耳／平方公分則足以穿入豬隻皮肉層，此有該局
    八十八年十月二日刑鑑字第一００二六四號鑑驗通知書在卷可憑，足認扣案玩具
    空氣長槍具有殺傷力，資為論據。
五、惟訊據被告堅詞否認製造可發射彈丸具有殺傷力之玩具空氣長槍一枝，辯稱該玩
    具空氣長槍係自玩具店購得，並不知該玩具空氣長槍可發射彈丸具有殺傷力等語
    。經查扣案之空氣長槍經原審依職權送內政部警政署刑事警察局鑑定，因該局缺
    乏原廠同型槍枝可供比較，致無法研判是否有改造情形，此有卷附該局八十九年
    五月八日八九刑鑑字第五四０五五號函可按（見原審一卷第一三０頁），復經本
    院送法務部調查局鑑定結果，並未發現曾經改裝、改造之痕跡，亦有該局（九０
    ）陸（三）字第九００五四四七二號鑑定通知書足憑（見本院卷），是被告所辯
    未製造可發射彈丸具有殺傷力之玩具空氣長槍，應屬可採。再查扣案之空氣長槍
    ，係玩具空氣長槍，已經內政部警政署刑事警察局上開鑑定函說明，被告供稱扣
    案玩具空氣長槍係自玩具店購得，並不知該玩具空氣長槍可發射彈丸具有殺傷力
    等語，基於購買者信賴出賣玩具空氣長槍業者經政府合法許可出賣之認知，被告
    所辯即非不可採。此外復查無其他積極證據足證被告有改造使成為可發射彈丸具
    有殺傷力之空氣長槍，或明知該玩具空氣長槍可發射彈丸具有殺傷力而仍未經許
    可持有等行為，被告此部分犯罪，即屬不能證明，原審就此部分疏未詳察，遽以
    論科，自有未合，應予撤銷改判，諭知被告此部分無罪之判決。
丙、右開撤銷改判有罪部分與上訴駁回部分所處之刑，定其應執行刑為有期徒刑十一
    年，併科罰金新臺幣八十萬元，罰金如易服勞役，以罰金總額與陸個月之日數比
    例折算；褫奪公權六年；扣案制式口徑５．５６ｍｍ步槍子彈一顆、制式口徑０
    ．三二吋子彈二顆、制式口徑０．４５吋半自動手槍子彈五顆、制式口徑９ｍｍ
    半自動手槍子彈二顆、制式口徑０．２２半自動手槍子彈二顆、制式拾貳ｇａｕ
    ｇｅ霰彈八十四顆、土製爆裂物一個、炸彈引線二包、定時器三個、水銀引爆開
    關六個、黑色火藥一瓶、ＴＮＴ火藥一瓶、梅花扳手二支，均沒收。
丁、被告甲○○被訴非法持有刀械、非法搜索部分，業已判決無罪確定。
據上論結，應依刑事訴訟法第三百六十八條、第三百六十九條第一項前段、第三百六
十四條、第二百九十九條第一項前段、第三百條、第三百零一條第一項、槍砲彈藥刀
械管制條例第七條第一項、第十二條第四項、刑法第十一條前段、第二條第二項、第
三百四十五條、第五十一條第五款、第七款、第九款、第四十二條第二項、第三項、
第三十七條第二項、第三十八條第一項第一款、第二款，罰金罰鍰提高標準條例第一
條前段、第二條，現行法規所定貨幣單位折算新台幣條例第二條，判決如主文。
本案經檢察官彭南雄到庭執行職務。
中    華    民    國        九十一      年      一      月    八      日
                              臺灣高等法院高雄分院刑事第二庭
                                  審判長法官  曾永宗
                                        法官  邱永貴
                                        法官  郭玫利
右正本證明與原本無異。
加重竊盜部分不得上訴。
其餘部分如不服本判決，應於判決送達後十日內向本院提出上訴狀，其未述理由者
並應於提出上訴狀後十日內向本院補提理由書（應附繕本)。
                                      書記官  高惠珠
中    華    民    國        九十一      年      一      月     十一     日
附錄本判決論罪科刑法條
槍砲彈藥刀械管制條例第七條第一項：
未經許可，製造、販賣或運輸火砲、肩射武器、機關槍、衝鋒槍、卡柄槍、自動步槍
、普通步槍、馬槍、手槍或各類砲彈、炸彈、爆裂物者，處死刑、無期徒刑或七年以
上有期徒刑；處徒刑者，併科新台幣三千萬元以下罰金。
槍砲彈藥刀械管制條例第十二條第四項：
未經許可，持有、寄藏或意圖販賣而陳列子彈者，處五年以下有期徒刑，併科新台幣
三百萬元以下罰金。
刑法第三百四十五條：
以犯前條之罪為常業者，處五年以下有期徒刑，得併科三千元以下罰金。
刑法第三百二十一條第一項第三款：
犯竊盜罪而有左列情形之一者，處六月以上五年以下有期徒刑：
三、攜帶兇器而犯之者。
                                                                      Ｈ